【裁判字號】    99,易,309
【裁判日期】    990225
【裁判案由】    竊盜
【裁判全文】
臺灣板橋地方法院刑事判決               99年度易字第309號
公  訴  人  臺灣板橋地方法院檢察署檢察官
被      告  甲○○
上列被告因竊盜案件，經檢察官提起公訴（98年度偵字第31573
號），由本院裁定改依簡式審判程序審理，並判決如下：
    主  文
甲○○於夜間侵入住宅竊盜，累犯，處有期徒刑柒月；又於夜間
侵入住宅竊盜，累犯，處有期徒刑柒月；又竊盜，累犯，處有期
徒刑參月。應執行有期徒刑壹年貳月。
    事  實
一、甲○○前於民國91年間因偽造有價證券案件，經臺灣板橋地
    方法院（下稱本院）以92年度訴緝字第94號判處有期徒刑2
    年，緩刑5 年確定；復於93年間因恐嚇取財案件，經臺灣士
    林地方法院以93年度易字第315 號判處有期徒刑3 年6 月確
    定；再於94年間因過失傷害案件，經本院以94年度交易字第
    85號判處有期徒刑3 月確定，其後上開偽造有價證券部分經
    撤銷緩刑，以及另由本院以96年度聲減字第3552號裁定就上
    開過失傷害案件部分減刑為有期徒刑1 月又15日，並與前述
    恐嚇取財案件部分，合併定應執行刑有期徒刑3 年7 月確定
    ，上述各罪刑經接續執行後，業於96年10月12日縮短刑期假
    釋付保護管束，甫於98年7 月22日保護管束期滿未經撤銷假
    釋，其未執行之刑以已執行完畢論，詎其猶不知悔改，復基
    於意圖為自己不法所有之各別犯意，（一）先於98年11 月9
    日晚間23時53分許之夜間，無故侵入位於臺北縣中和市○○
    街86號6 樓公寓1 樓之樓梯間（無故侵入部分，未經提出告
    訴），以徒手竊取丙○○所有之黃色捷安特腳踏車（DS-800
    型）1 台，得手後隨即騎乘上開腳踏車離去；（二）復於98
    年11月10日凌晨4 時49分許之夜間，無故侵入位於臺北縣中
    和市○○街10號之公寓樓梯間（無故侵入部分，未經提出告
    訴），以徒手竊取乙○○所有之白色捷安特腳踏車1台 ，得
    手後隨即騎乘該腳踏車後離去；（三）再於98年11月10日6
    時7 分許，無故侵入位於臺北縣中和市○○街86號1樓 之公
    寓樓梯間（無故侵入部分，未經提出告訴），以徒手竊取丙○○所有之另一部銀色兒童用腳踏車1 台，得手後隨即離去
    ，嗣經丙○○、乙○○發覺遭竊後立即報警處理，並由警方
    調閱現場監視器之結果，始循線查悉上情。
二、案經乙○○訴由臺北縣政府警察局中和第一分局報告臺灣板
    橋地方法院檢察署檢察官偵查起訴。
    理  由
一、上開犯罪事實，業經被告甲○○迭於警詢時、偵查中及本院
    審理中均坦承不諱，核與被害人丙○○、告訴人乙○○於警
    詢時所指財物失竊之情節大致相符，並有贓物認領保管單2
    張、現場監視器翻拍照片9 張及以及現場監視器錄影光碟片
    1 張附卷可資佐證，足供擔保被告自白要與事實相符，是以
    本件事證明確，被告犯行堪以認定，應依法論科。
二、按刑法第321 條第1 項第1 款之夜間侵入住宅竊盜罪，其所
    謂「住宅」，乃指人類日常居住之場所而言，公寓亦屬之。
    至公寓樓下之「樓梯間」，雖僅供各住戶出入通行，然就公
    寓之整體而言，該樓梯間為該公寓之一部分，而與該公寓有
    密切不可分之關係，故於夜間侵入公寓樓下之樓梯間竊盜，
    難謂無同時妨害居住安全之情形，自應成立刑法第321 條第
    1 項第1 款於夜間侵入住宅竊盜罪（最高法院76年台上字第
    2972號判例可資參照）。本件被告甲○○於事實欄一、（一
    ）（二）之時地，先後侵入該處公寓之樓梯間以徒手竊取被
    害人丙○○、乙○○所有黃色及白色捷安特腳踏車各1 台之
    部分，因樓梯間屬於公寓之一部分並具日常起居不可或缺之
    關係，係屬刑法第321 條第1 項第1 款夜間侵入住宅罪之構
    成要件涵攝之範圍，自無庸置疑。
三、是核被告就事實欄一、（一）（二）所為，均係犯刑法第
    321 條第1 項第1 款之夜間侵入住宅竊盜罪；就事實欄一、
    （三）所為，係犯刑法第320 條第1 項之竊盜罪。其所犯上
    開3 罪間，犯意各別，行為互異，應予分論併罰之。再查：
    被告於91年間因偽造有價證券案件，經本院以92年度訴緝字
    第94 號 判處有期徒刑2 年，緩刑5 年確定；復於93年間因
    恐嚇取財案件，經臺灣士林地方法院以93年度易字第315 號
    判處有期徒刑3 年6 月確定；再於94年間因過失傷害案件，
    經本院以94年度交易字第85號判處有期徒刑3 月確定，其後
    上開偽造有價證券部分經撤銷緩刑，以及由本院以96年度聲
    減字第3552號裁定就上開過失傷害案件部分減刑為有期徒刑
    1 月又15日，並與前述恐嚇取財案件部分合併定應執行刑有
    期徒刑3 年7 月確定，上述各罪刑經接續執行後，業於96
    年10月12日縮短刑期假釋付保護管束，甫於98年7 月22日保
    護管束期滿未經撤銷假釋，其未執行之刑以已執行完畢論一
    節，有臺灣高等法院被告前案紀錄表1 份在卷可按，其於5
    年以內，故意再犯本件有期徒刑以上之3罪，均為累犯，應
    各依刑法第47條第1項規定加重其刑。爰審酌被告前已有多
    次偽造有價證券、恐嚇取財等之前科紀錄，素行不佳，且於
    本件一再以相同手法竊取置於公寓樓梯間內之他人腳踏車，
    再將之轉賣得利，顯見絲毫不尊重他人財產權益，惡性不輕
    ，復參酌其犯罪之動機、目的、手段、智識程度、被害人所
    受損害之情節以及被告於事發後已坦承犯行，犯後態度尚稱
    良好等一切情狀，各量處如主文所示之刑，並定其應執行之
    刑，以資懲儆。
四、末按「除被告所犯為死刑、無期徒刑、最輕本刑為3 年以上
    有期徒刑之罪或高等法院管轄第1審案件者外，於前條第1項
    程序進行中，被告先就被訴事實為有罪之陳述時，審判長得
    告知被告簡式審判程序之旨，並聽取當事人、代理人、辯護
    人及輔佐人之意見後，裁定進行簡式審判程序。」刑事訴訟
    法第273條之1第1 項定有明文。查本件被告所犯上開刑法第
    321 條第1 項第1 款等之罪，其法定刑並非最輕本刑為3 年
    以上有期徒刑之罪，且被告於本院99年2 月4 日準備程序進
    行中，復就被訴之事實為有罪之陳述，經告知被告簡式審判
    程序之旨，被告及公訴人對於本件改依簡式審判程序審理亦
    均表示同意，是本院即依前揭刑事訴訟法規定，裁定本件進
    行簡式審判程序，附此敘明。
據上論斷，應依刑事訴訟法第273條之1第1項、第299條第1 項前
段，刑法第320 條第1 項、第321 條第1 項第1 款、第47條第1
項、第51條第5 款，刑法施行法第1 條之1 ，判決如主文。
本案經檢察官張瑞玲到庭執行職務。
中    華    民    國    99    年    2     月    25    日
                        刑事第十八庭
                              法  官    楊  仲  農
上列正本證明與原本無異。
如對本判決不服，應於送達後10日內，向本院提出上訴狀（上訴
狀應記載具體上訴理由並應抄附繕本）告訴人或被害人如對於本
判決不服者，應具備理由請求檢察官上訴，其上訴期間之計算係
以檢察官收受判決正本之日期為準。
                              書記官    陳  香  君
中    華    民    國    99    年    2     月    26    日
附錄本判決論罪之法律條文：
中華民國刑法第320條
（普通竊盜罪、竊佔罪）
意圖為自己或第三人不法之所有，而竊取他人之動產者，為竊盜
罪，處5  年以下有期徒刑、拘役或 5 百元以下罰金。
意圖為自己或第三人不法之利益，而竊佔他人之不動產者，依前
項之規定處斷。
前二項之未遂犯罰之。
中華民國刑法第321條：
犯竊盜罪而有左列情形之一者，處 6 月以上、 5 年以下有期徒
刑：
一  於夜間侵入住宅或有人居住之建築物、船艦或隱匿其內而犯
    之者。
二  毀越門扇、牆垣或其他安全設備而犯之者。
三  攜帶兇器而犯之者。
四  結夥三人以上而犯之者。
五  乘火災、水災或其他災害之際而犯之者。
六  在車站或埠頭而犯之者。
前項之未遂犯罰之。

司法院資訊處製作；財團法人民間司法改革基金會備份。
